臺灣臺北地方法院刑事判決　　　　　　　　　　　　九十年度交簡上字第一二二號
　　上　訴　人
　　即　被　告　甲○○
右列上訴人因公共危險案件，不服本院新店簡易庭九十年度店交簡字第五七三號，中
華民國九十年七月十七日第一審刑事簡易判決（檢察官聲請簡易判決處刑案號：台灣
台北地方法院檢察署九十年度偵字第五六五一號），提起上訴，本院管轄之第二審合
議庭判決如左：
    主  文
上訴駁回。
    事  實
一、甲○○於民國九十年三月二日夜間十時許，在台北縣中和市○○路（檢察官聲請
    簡易判決處刑書誤載為昱和路）飲用高梁酒後，已達不能安全駕駛動力交通工具
    之程度，竟仍駕駛車號為Ｐ七－一一四一號之自用小客車，沿台北縣新店市○○
    路行駛，並於同日凌晨三時三十分許，行經北新路、新店路口，欲迴轉至對向車
    道之際，原應注意汽車迴車前，應看清無來往車輛，始得迴轉，而於當時該路口
    光線為夜間有照明、無障礙物、視距良好、並無不能注意之情形下，竟疏未注意
    即貿然迴轉，致遭後方由張玉龍所駕駛之車號為Ｐ七－四六五號營業小客車所撞
    及。嗣經警測試甲○○之呼氣酒精濃度，已達每公升零點三四毫克。
二、案經台北縣警察局新店分局報請台灣台北地方法院檢察署檢察官聲請簡易判決處
    刑。
    理  由
一、訊據被告甲○○固不否認其於右開時地飲酒、酒後駕駛汽車、及其於迴轉時遭張
    玉龍所駕駛之車號為Ｐ七－四六五號營業小客車所撞及之事實，惟辯稱：其並無
    違規迴轉之情形，且自其喝酒至駕車之間，已經過五個小時，故其駕車時神智清
    楚，並無不能安全駕駛之情形云云。然查：
  (1)按刑法第一百八十五條之三所規定服用酒類，不能安全駕駛動力交通工具而駕駛
    者，應負刑事責任，揆其立法目的本在藉抽象危險犯之犯罪構成要件，以嚇阻酒
    後駕車者對道路交通安全之危害。而所謂不能安全駕駛之認定，並無一定之數值
    可供界定，而係由法院以一般社會通念之客觀標準，足生公共危險時即足。查以
    酒精對人體中樞神經系統具有麻醉之作用，對人體之影響固因人而異，然其對能
    否安全駕駛之影響，則多與血液中之酒精濃度成正比，而本件被告經測試，其呼
    氣中酒精濃度既已達零點三四毫克，有卷附酒精濃度測試單可稽，自已難謂被告
    安全駕駛之能力，未受酒精之任何影響。
  (2)另被告自承其係於接近北新路、新店路口時，先將車輛靠向右側路邊，再進行迴
    轉，亦有台北縣警察局新店分局訊問筆錄在卷可稽（參偵查卷第三頁背面）。然
    查，該北新路靠近新店路口時為二線快車道，有道路交通事故調查報告表、照片
    等在卷可參，則依據一般駕駛常態，如該路口並未禁止迴轉或左轉，車輛亦應先
    行駛於最內線之快車道，並於路口等待迴轉，而不應先靠向右側路邊後，再橫過
    同向之二線快車道而迴轉，以避免同向後側車輛之撞及，是以被告前述自承之迴
    轉方式，顯然是較為危險之迴轉方式；況被告迴轉時，既採取前述危險性較高之
    迴轉方式，則更應看清後側有無同向車輛，而於當時該路口光線為夜間有照明、
    無障礙物、視距良好、並無不能注意之情形下（參卷附道路交通事故調查報告表
    ），猶在張玉龍駕駛Ｐ七－四六五號營業小客車行近該路口之際，貿然迴轉致遭
    撞及，則顯然被告當時之精神在酒精影響之下，已陷於無法安全駕駛之狀態。是
    綜上所述，被告飲用酒類不能安全駕駛動力交通工具而駕駛之罪行，已足認定。
  (3)至被告遭查獲時，經警員觀察、測試，雖無發覺被告有何不能安全駕駛之跡象，
    有汽車駕駛人酒後生理協調平衡檢測紀錄卡、刑法第一百八十五條之三案件測試
    觀察紀錄表在卷可稽，惟查前揭觀察、測試，僅為警員調查駕駛人是否有不能安
    全駕駛情形，所為外觀上之初步認定，故縱然警員當場未能發現本件被告有何不
    能安全駕駛之情形，亦無從以此證明被告當時確實能夠安全駕駛之事實，並進而
    推翻本院所為之前揭認定，附此敘明。
二、核被告所為，係犯刑法第一百八十五條之三醉態駕駛罪。原審以被告前開犯行之
    事證明確，依刑法第一百八十五條之三、第四十一條第一項前段（原審判決誤載
    為第四十一條第一項）、及罰金罰鍰提高標準條例第二條之規定，量處被告有期
    徒刑三月，並諭知易科罰金之折算標準，其認事、用法及量刑均尚稱妥適，被告
    猶以前述辯詞提起本件上訴，並無理由，自應將其上訴駁回。
據上論斷，應依刑事訴訟法第四百五十五條之一第一項、第三項、第三百六十八條，
判決如主文。
本案經檢察官黃東焄到庭執行職務
中      華      民      國    九十一    年      十      月      七      日
                                  臺灣臺北地方法院交通法庭
                                      審判長法  官  劉壽嵩
                                            法  官  陳婷玉
                                            法  官  林鴻達
右正本證明與原本無異。
本件不得上訴。
                                            書記官  石幸代
中      華      民      國    九十一    年      十      月      九      日
